# 请教版主及各位：

提问人：yphs 时间：2015-12-15 10:59:03
请教版主及各位：重大资产重组，若实质上形成借壳，借壳方在借壳前实际控制人发生变更（即一公司并购多家公司形成一个新的借壳主体），是否会对重大资产重组形成实质性障碍？

回答人：chenyiwei
重大资产重组构成借壳的，其审核标准等同于IPO。《首次公开发行股票并上市管理办法》（证监会令第 32 号）第十二条要求“发行人最近 3 年内主营业务和董事、高级管理人员没有发生重大变化，实际控制人没有发生变更”，因此你说的情况是存在实质性障碍的。